臺灣臺北地方法院交通事件裁定　　　　　　　　　　九十一年度交聲字第六九八號
　　異議人即
　　受處分人　甲○○
右列受處分人因違反道路交通管理處罰條例案件，對於台北市交通事件裁決所中華民
國九十一年五月十日所為之處分（原處分案號：北市裁三字第裁二二－ＣＧ0000
000號），聲明異議，本院裁定如左：
    主      文
原處分撤銷。
甲○○汽車駕駛人，行車速度超過規定之最高時速者，處新臺幣貳仟肆佰元，並記違
規點數壹點。
    理      由
一、按行車速度，依標誌或標線之規定，無標誌或標線者，應依左列之規定：一、在
    市區道路，時速不得超過五十公里，在郊外道路時速不得超過六十公里。但在未
    劃設車道線或行車分向線之道路、市區時速不得超過三十公里，郊外時速不得超
    過四十公里。道路交通安全規則第九十三條第一項第一款定有明文，又汽車駕駛
    人，行車速度超過規定之最高時速者，處新臺幣（下同）一千二百元以上二千四
    百元以下罰鍰，並依道路交通管理處罰條例第六十三條第一項第一款之規定，記
    違規點數一點，道路交通管理處罰條例第四十條第一項、第六十三條第一項第一
    款亦分別定有明文。另車輛所有人地址變更，不向公路監理機關辦理變更登記者
    ，係違反道路交通安全規則第二十三條第一項規定，應依道路交通管理處罰條例
    第十六條第一項規定處罰，其目的在確保公路監理機關對車輛動態之掌握，以保
    障車輛所有人權益。而處理違反道路交通管理事件，有關文書送達之程序，依行
    政程序法之規定，違反道路交通管理事件統一裁罰標準及處理細則第五條亦有明
    文。又對於當事人之送達，有下列各款情形之一者，行政機關得依申請，准為公
    示送達︰一、應為送達之處所不明者。公示送達應由行政機關保管送達之文書，
    而於行政機關公告欄黏貼公告，告知應受送達人得隨時領取；並得由行政機關將
    文書或其節本刊登政府公報或新聞紙。公示送達自前條公告之日起，其刊登政府
    公報或新聞紙者，自最後刊登之日起，經二十日發生效力；行政程序法第七十八
    條、第八十條、第八十一條分別定有明文。
二、本件受處分人即異議人甲○○所有車號三Ｂ─六一一號營業小客車於民國九十年
    八月二十三日十時四十七分許，在台北縣三重市中興橋（往三重）因「行車限速
    五十公里之道路上，貿然以時速六十四公里（超速十四公里未滿二十公里）速度
    行駛，經台北縣警察局交通隊照相逕行舉發以受處分人有違反道路交通管理處罰
    條例第四十條第一項違規行為，嗣將舉發違反道路交通管理事件通知單郵寄送達
    受處分人，受處分人因遷移新址不明郵件遭退回而無法送達。嗣經台北縣警察局
    依違反道路交通管理事件統一裁罰標準及處理細則第五條暨行政程序法第七十八
    條、第八十條、第八十一條規定，於九十年十一月九日以九十北警交字第三五四
    四八號函辦理公示送達，原處分機關乃依道路交通管理處罰條例第四十條第一項
    規定及違反道路交通管理事件統一裁罰標準及處理細則第四十四條第一項之規定
    就超速違規行為裁處受處分人罰鍰二千四百元。（漏未依同條例第六十三條第一
    項第一款之規定並予記違規點數一點。）
三、聲明異議意旨略以：受處分人並無遷移新址不明，亦未曾接獲舉發違反道路交通
    事件通知單，該車為營業小客車，受僱於台北市計程車合作社，因車籍地為寄送
    地，不得以連絡地寄送罰單，如配合送達僅能將戶籍遷至台北市親友家，再辦理
    車籍遷移，此法令不符合需求及便民。又營業小客車駕駛人非常注意罰單，無需
    故意不繳而受罰云云，然查：右開超速違規事實，有違規照片影本一紙在卷為憑
    ，受處分人違規行為，堪以認定；又受處分人仍設籍台北市○○區○○街六六巷
    六之三號，惟經舉發單位將違反道路交通管理事件通知單郵寄，竟遭以「遷移新
    址不明」退回，經台北縣警察局依法公示送達，有戶籍謄本、違反道路交通管理
    事件通知單、郵局退回證明、舉發照片台北縣警察局公告、函、罰單單退已入案
    移送表等影本附卷可稽。受處分人係因設籍台北市，車籍方登記於台北市，受處
    分人地址如有變更，應依道路交通安全規則第二十三條第一項辦理。受處分人迄
    今未辦理變更登記，右開舉發違反道路交通管理事件通知單依車籍資料所載車主
    戶籍地而無法寄達於受處分人，自屬有可歸責於受處分人之事由，台北縣警察局
    因受處分人遷移新址不明依法準用行政程序法送達之規定而為公示送達，於法自
    屬有據。從而，受處分人不依規定辦理變更登記，反指法令不符合需求及便民，
    其辯解實不足採，本件事證明確，違規行為堪以認定。
四、綜上所述，受處分人確有在右開時地駕駛汽車超速行駛之違規行為，原處分機關
    僅依道路交通管理處罰條例第四十條第一項規定裁處受處分人罰鍰二千四百元，
    漏未依同條例第六十三條第一項第一款記點，本件異議雖無理由，然原處分既有
    上述違誤，自應由本院撤銷原處分，以受處分人有違反道路交通管理處罰條例第
    四十條第一項規定之行為，依該條規定裁處受處分人罰鍰二千四百元，並依同條
    例第六十三條第一項第一款之規定記違規點數一點，以資適法。
五、據上論斷，應依道路交通案件處理辦法第二十條前段，裁定如主文。
中      華      民      國  九十一      年      九    月      九      日
                              臺灣臺北地方法院交通法庭
                                             法  官  薛中興
右正本與原本無異
如不服本裁定應於送達後五日內向本院提出抗告狀
                                             書記官  王黎輝
中      華      民      國    九十一      年      九    月      十一    日
